臺灣新北地方法院三重簡易庭小額民事判決
111年度重小字第3087號
原      告  黃震州  

被      告  張俊德  
上列當事人間請求給付廣告費事件，本院於民國111年10月27日
言詞辯論終結，判決如下：
　　主　    文
一、原告之訴及假執行之聲請均駁回。
二、訴訟費用新臺幣（下同）1,000元由原告負擔。
    事實及理由要領
一、原告主張：
  ㈠原告社群網站Facebook臉書（下稱臉書）創立「醫療藥害疫
    苗副作用研究社」社團（下稱系爭社團），社員達7,250多
    人，社員若刊登與社團主題無關之廣告及直播，勢必造成社
    團社員減少，為維持社團品質，社長必須常常巡邏、處理及
    調查、刪除無關之廣告影片，故於成員申請入社時及入社後
    置頂公告版規規定「如在本社團張貼無關醫療、藥害、疫苗
    、副作用廣告與未經本社允許廣告與直播及無關社團主題貼
    文，視同同意，支付在本社刊登之廣告費用每則三萬元及其
    衍生費用，由黃震州社長起訴及領取…」（下稱系爭廣告費
    用條款），同意方能加入系爭社團，且系爭社團設有入社必
    答問題，並將版規公告置於明顯處，如被告不同意社團規則
    可以不要加入。詎被告於民國110年2月17日11時03分許起在
    系爭社團刊登「〈心法門〉法訊、跳脫三界專修因緣…」之靈
    學修行招生廣告，此已有違系爭社團版規之規定，爰依社團
    版規提起本件訴訟等語。
  ㈡聲明：
  ⒈被告應給付原告3萬元，及自起訴狀繕本送達翌日起至清償日
    止按年息5％計算之利息。
  ⒉原告願供擔保，請准宣告假執行。
二、被告則以：
  ㈠伊於110年12月9日始加入系爭社團，原告主張被告貼文的時
    間為110年2月17日，是原告所提證據無從證明伊有在系爭社
    團內刊登文章，且原告所提出之廣告費，於法無據，連臉書
    都無此權利。原告於創立之初應明確告知有此項費用之收取
    ，而非將此隱藏在版面底下。
  ㈡又原告所提光碟事證，有很多都是自圓其說，均無原告及伊
    本人的截圖，僅為取樣。檢舉事件伊都不曉得，FB並非每天
    登入，僅偶爾使用，且FB也是公開，伊在上面提出伊的連結
    、書面文章，資料都是互利，伊加入時沒有廣告費的相關規
    定。
  ㈢聲明：請求駁回原告之訴，
三、本院之判斷：
  ㈠按當事人主張有利於己之事實者，就其事實有舉證之責任，
    民事訴訟法第277條前段定有明文。民事訴訟如係由原告主
    張權利者，應先由原告負舉證之責，若原告先不能舉證，以
    證實自己主張之事實為真實，則被告就其抗辯事實即令不能
    舉證，或其所舉證據尚有疵累，亦應駁回原告之請求。
  ㈡原告主張系爭社團於110年7月16日公告置頂之版規中有前揭
    系爭廣告費用條款之規定，且被告有於系爭社團分享「〈心
    法門〉法訊、跳脫三界專修因緣」等之靈學修行招生訊息，
    雖據其提出臉書截圖影本為證（本院卷第17至29頁）。惟臉
    書為社群網路平台提供商，無論申請設立帳號、成立公開或
    私人社團、公開貼文或分享他人文章皆無庸支付費用予臉書
    ，倘欲在臉書平台投放廣告，依FB廣告費用資訊頁面所載：
    「若只刊登一日最低預算只要50元即可投放廣告，單日最高
    預算上限為1萬元」等語，足認縱係向臉書網路平台購買投
    放廣告，亦需視所欲投放之內容、時段、客群的廣告數多寡
    ，由雙方議定其廣告價格，始須另行支付費用。是原告雖請
    求依系爭社團版規規定收取廣告費用，惟系爭社團版規內容
    非但僅由原告單方預先擬定，無磋商或變更之可能，且系爭
    廣告費用條款已固定給付之金額，顯非前揭所示可依廣告效
    益議價性質之廣告費用，已難遽認構成契約之內容，自難僅
    憑被告申請入社即遽認其有同意給付前揭費用之意思表示，
    是原告主張其得依其單方制訂之社團版規請求被告給付廣告
    費用，顯屬無據。
　㈢此外，臉書社團為群體對特定議題具共同興趣，匯集成員討
    論之網路交流空間。而社團版規應係該討論空間之成員，匯
    集成員意見，秉持維護討論空間秩序之共識而訂立願共同遵
    守之管理規定。且涉及社團成員權利義務及費用等重要事項
    ，更應經由社團成員參與討論、表決與決議之程序，惟原告
    於言詞辯論終結前並未提出系爭版規經社團成員討論、表決
    、決議程序之相關事證，則系爭版規僅係由原告單方、片面
    所擬定，亦難遽認具有拘束社團成員之效力。
　㈣再者，臉書用戶於註冊會員、使用臉書刊登文章及與其他成
    員討論交流時，需遵守臉書訂立之「社團守則」、「管理員
    專用的社團管理事項」等，可知臉書用戶在臉書社群不得刊
    登涉有暴力煽動仇恨、不實內容、錯誤資訊等文章，若有違
    反，臉書將自行或經其他成員檢舉而採取移除違規內容等措
    施，已對社團成員發佈危險言論採取限制措施，且臉書社團
    管理員亦可採取社團成員發佈貼文或留言權限之管理措施，
    亦可防免臉書對系爭社團進行權限管制。足認縱使臉書網路
    平台之權限亦僅能移除其所認定違反「社群守則」之文章內
    容，尚未曾以違反「社群守則」等單方訂立之規範向刊登違
    法、不實或仇恨言論會員收取費用，則原告據其單方制訂系
    爭社團版規向原告請求廣告費用3萬元，顯屬無據，不應准
    許。
四、綜上所述，原告主張依系爭社團版規請求被告給付3萬元，
    及自起訴狀繕本送達翌日起至清償日止，按年息5％計算之利
    息，為無理由，應予駁回。至原告假執行之聲請，亦因訴之
    駁回而失所依據，應併予駁回。
五、本件事證已臻明確，兩造其餘攻擊防禦方法，於本判決結果
    不生影響，爰不一一論述。
六、訟費用負擔之依據：民事訴訟法第78條、第436條之19第1項
    規定，確定訴訟費用之負擔如主文第2項所示。
中　　華　　民　　國　　111 　年　　11　　月　　17　　日
　　　　　　　　　三重簡易庭  法  官  王凱俐
以上為正本係照原本作成。
對於本件判決如有不服，應於收受送達後20日內向本院提出上訴
書狀，上訴於本院合議庭，並按他造當事人之人數附具繕本。當
事人之上訴，非以判決違背法令為理由不得為之，上訴狀應記載
上訴理由，表明下列各款事項：
（一）原判決所違背之法令及其具體內容。
（二）依訴訟資料可認為原判決有違背法令之具體事實。
如未於上訴後20日內補提合法上訴理由書，法院得逕以裁定駁回
上訴。
中　　華　　民　　國　　111 　年　　11　　月　　17　　日
　　　　　　　　　　　　　　　書記官　李采錡